---
title: "svm"
output: html_document
---

```{r setup, include=FALSE}
knitr::opts_chunk$set(echo = TRUE)
```

# Intro

## 1. Library

```{r, warning=FALSE, message=FALSE}
library(e1071)
library(GGally)
library(ggplot2)
library(tidyverse)
library(caret)
library(readxl)
library(rsample)
```

## 2. Exploratory Data Analysis

### 2.1 Load Data

```{r}
uas_svm <- read_xlsx("data/UAS_SVM.xlsx")
glimpse(uas_svm)
```

### 2.2 Cek Missing Data & Tipe Data

```{r}
colSums(is.na(uas_svm))

uas_svm$`Pelunasan Kredit` <- as.factor(uas_svm$`Pelunasan Kredit`)
```

## 3. Cross Validation

```{r, warning=FALSE}
RNGkind(sample.kind = "Rounding")
set.seed(100)
splitter <- initial_split(uas_svm, prop = 0.7, strata = "Pelunasan Kredit")

data_train <- training(splitter)
data_test <- testing(splitter)

test <- data_test %>% 
  select(-`Pelunasan Kredit`) ## mengeluarkan variabel target
```

```{r}
prop.table(table(data_train$`Pelunasan Kredit`))
prop.table(table(data_test$`Pelunasan Kredit`))
```

## 4. Membuat SVM Model

```{r}
svm_model <- svm(`Pelunasan Kredit` ~ ., data = data_train, kernel = "radial")
```

## 5. Exploratory Visualization

```{r}
ggpairs(data_train, aes(colour = `Pelunasan Kredit`, alpha = 0.4))
```

## 6. Prediction

### 6.1 Predict Data Actual

```{r}
pred = predict(svm_model, uas_svm)
confusionMatrix(pred, reference = uas_svm$`Pelunasan Kredit`)
```

**Kesimpulan: ** Dari hasil prediksi didapatkan akurasi pada data actual sebesar **62,66%**

### 6.2 Predict Data Test

```{r}
pred1 = predict(svm_model, test)
confusionMatrix(pred1, reference = data_test$`Pelunasan Kredit`)
```

**Kesimpulan: ** Dari hasil prediksi didapatkan akurasi pada data test yang sudah diseparasi sebesar 30% sebesar **50%**
